Laboratório sobre algoritmos de clustering - parte 2
========================================================
**Professor Fabrício J. Barth**

Introdução
----------
O objetivo deste laboratório é exercitar os conceitos vistos em sala de aula sobre algoritmos de agrupamento hierárquicos utilizando a **ferramenta R**.

```{r fig.width=7, fig.height=6}
set.seed(1234);
x <- rnorm(10,mean=rep(1:3,each=4),sd=0.2)
y <- rnorm(10,mean=rep(c(1,2,1),each=4),sd=0.2) 
plot(x,y,col="blue",pch=19,cex=2) 
text(x+0.05,y+0.05,labels=as.character(1:10))
```

````{r}
dataFrame <- data.frame(x=x,y=y) 
dist(dataFrame)
````

````{r fig.width=7, fig.height=6}
dataFrame <- data.frame(x=x,y=y) 
distxy <- dist(dataFrame) 
hClustering <- hclust(distxy) 
plot(hClustering)
````

Vamos utilizar um dataset sobre carros com medidas de velocidade e distância de parada. Este dataset foi gerado em 1920. As velocidades foram medidas em _mph_ e a distância em _ft_

````{r}
data(cars)
head(cars)
summary(cars$speed)
summary(cars$dist)

cars$speed_scale <- scale(cars$speed)
cars$dist_scale <- scale(cars$dist)

m <- dist(cars[,3:4])
````

Agrupamento hierárquico formado a partir de **ligação completa**.

````{r fig.width=7, fig.height=6}
plot(hclust(m, method= "complete"))
````

Agrupamento hierárquico formado a partir de **ligação simples**.

````{r fig.width=7, fig.height=6}
plot(hclust(m, method= "single"))
````

Agrupamento hierárquico formado a partir da **média do grupo**

````{r fig.width=7, fig.height=6}
plot(hclust(m, method= "average"))
````

Agrupamento plano com dois _clusters_

````{r fig.width=7, fig.height=6}
clusterModel <- kmeans(cars[,3:4], centers=2)
plot(cars[,3], cars[,4], col = clusterModel$cluster, pch=19)
````
