---
title: "Preço de apartamentos em São Paulo"
output: html_document
---

O objetivo deste projeto é criar um modelo preditivo para preço de apartamentos na cidade de São Paulo. 
Os dados utilizados neste projeto foram capturas em Setembro de 2014 a partir de crawler que coletou informações
existentes em diversos websites de imobiliárias. 

Este dataset está sugeito a dados com erros. Por isso, faz parte deste projeto entender os dados, pré-processar e, 
se necessário, excluir exemplos que pareçam possuir informação errada.

```{r setup, include=FALSE}
knitr::opts_chunk$set(echo = TRUE)
```

## Leitura dos dados 

Dados capturados em Setembro de 2014 a partir de websites de imobiliárias. 

```{r}
load(file = '../data/20140917_imoveis_completo.rda')
class(imoveis)
names(imoveis)
nrow(imoveis)
sapply(imoveis, class)
```

Exclusão de atributo em formato texto de difícil manipulação e aparentemente irrelevante. 

```{r}
imoveis$descricao <- NULL
````

Análise da variável **bairro**

````{r}
barplot(sort(table(imoveis$bairro), decreasing = TRUE), las=2, main="Bairros")
sort(table(imoveis$bairro), decreasing = TRUE)
length(table(imoveis$bairro))
````

Análise da variável **preço**

````{r}
summary(imoveis$preco)
nrow(imoveis[imoveis$preco == 0, ])
imoveis <- imoveis[imoveis$preco > 0, ]
boxplot(imoveis$preco, outline = FALSE, main="Boxplot preço")
````

Exclusão de imóveis com preço superior a R$ 5.000.000,00

````{r}
nrow(imoveis[imoveis$preco > 5000000, ])
imoveis <- imoveis[imoveis$preco < 5000000, ]
````

Análise da variável **área**, exclusão dos exemplos com valor faltante para área e exclusão dos exemplos com área menor que 10m2. 

````{r}
summary(imoveis$area)
imoveis <- imoveis[complete.cases(imoveis$area), ]
boxplot(imoveis$area)
imoveis[imoveis$area < 10, c('area','preco','bairro')]
imoveis <- imoveis[imoveis$area > 10, ]
imoveis[imoveis$area < 20, c('area','preco','bairro','dormitorios')]
hist(imoveis$area, main="Área dos apartamentos")
````

Análise da variável **dormitórios** e exclusão de exemplos com valores faltantes para dormitórios.

````{r}
summary(imoveis$dormitorios)
imoveis <- imoveis[complete.cases(imoveis$dormitorios),]
barplot(table(imoveis$dormitorios), main="Dormitórios")
````

Análise da variável *banheiros* e exclusão de exemplos com valores faltantes para banheiros. 

````{r}
summary(imoveis$banheiros)
imoveis <- imoveis[complete.cases(imoveis$banheiros), ]
table(imoveis$banheiros)
imoveis <- imoveis[imoveis$banheiros < 15, ]
barplot(table(imoveis$banheiros), main="Banheiros")
````

Análise da variável **suites**

````{r}
summary(imoveis$suites)
imoveis$suites <- ifelse(is.na(imoveis$suites), 0, imoveis$suites)
table(imoveis$suites)
barplot(table(imoveis$suites), main="Suites")
````

Análise da variável **vagas**

````{r}
summary(imoveis$vagas)
imoveis$vagas <- ifelse(is.na(imoveis$vagas), 0, imoveis$vagas)
table(imoveis$vagas)
barplot(table(imoveis$vagas), main="Vagas")
````

````{r}
nrow(imoveis)
sum(is.na(imoveis))
````

Vamos trabalhar apenas com apartamentos até 600m2.

````{r}
imoveis <- imoveis[imoveis$area <= 600, ]
hist(imoveis$area, main="Área dos apartamentos")
````

Algumas informações sobre dormitórios. Estamos excluindo todos os apartamentos com mais de sete dormitórios.

````{r}
plot(imoveis$area ~ imoveis$dormitorios, pch=19, main="Relação área vs dormitórios")
imoveis <- imoveis[imoveis$dormitorios < 7, ]
plot(imoveis$area ~ imoveis$dormitorios, pch=19, main="Relação área vs dormitórios")
plot(imoveis$dormitorios ~ imoveis$suites, pch=19, main="Relação dormitórios vs suítes")
````

Não podemos ter a quantidade de suites maior que a quantidade de dormitórios.

````{r}
sum(imoveis$suites <= imoveis$dormitorios)
imoveis <- imoveis[(imoveis$suites <= imoveis$dormitorios), ]
plot(imoveis$dormitorios ~ imoveis$suites, pch=19, main="Relação dormitórios vs suítes")
````

Excluindo apartamentos com mais de 10 banheiros com mais de 10 vagas.

````{r}
plot(imoveis$area ~ imoveis$banheiros, pch=19, main="Relação área vs banheiros")
plot(imoveis$suites ~ imoveis$banheiros, pch=19, main="Relação suites vs banheiros")
plot(imoveis$dormitorios ~ imoveis$banheiros, pch=19, main="Relação dormitórios vs banheiros")
imoveis <- imoveis[imoveis$banheiros < 10, ]

plot(imoveis$area ~ imoveis$vagas, pch=19, main="Relação área vs vagas")
imoveis <- imoveis[imoveis$vagas < 10, ]
plot(imoveis$area ~ imoveis$vagas, pch=19, main="Relação área vs vagas")
````

Apresentando outras formas de visualização

````{r}
library(ggplot2)
temp <- imoveis[(imoveis$bairro == 'ipiranga' | imoveis$bairro == 'paraiso'), ]
qplot(temp$area, temp$preco, col=temp$bairro, size=temp$vagas, main = "Bairro vs preço")
````

Apresentando a correlação entre as variáveis numéricas

````{r}
cor(imoveis[, 2:7])
````

Bairros pouco representativos serão excluídos. Todos os exemplos de bairros com menos de 10 apartamentos serão excluídos.

````{r}
imoveis <- imoveis[imoveis$bairro != 'city-butanta', ]
imoveis <- imoveis[imoveis$bairro != 'cantareira', ]
imoveis <- imoveis[imoveis$bairro != 'parelheiros', ]
imoveis <- imoveis[imoveis$bairro != 'parque-continental', ]
imoveis <- imoveis[imoveis$bairro != 'itaim-paulista', ]
imoveis <- imoveis[imoveis$bairro != 'bresser', ]
imoveis <- imoveis[imoveis$bairro != 'jardim-sao-bento', ]
imoveis <- imoveis[imoveis$bairro != 'parque-edu-chaves', ]
imoveis <- imoveis[imoveis$bairro != 'jardim-lusitania', ]
imoveis <- imoveis[imoveis$bairro != 'riviera-paulista', ]
imoveis <- imoveis[imoveis$bairro != 'city-butanta', ]
imoveis$bairro <- factor(imoveis$bairro)
sort(table(imoveis$bairro), decreasing = TRUE)
````