Exemplo de regras de associação em uma base de itens comprados em uma Grocery store
===================================================================================

Pacotes necessários para construir regras de associação:

```{r message=FALSE, warning=FALSE}
library(arules)
library(arulesViz)
```

Leitura do dataset, que já é distribuido em conjunto com o pacote arules:

````{r}
data("Groceries")
Groceries
````

Também podemos utilizar o comando *inspect(Groceries)* para ver o conteúdo de todo o dataset. 

Análise de itens mais frequentes:

```{r fig.width=7, fig.height=6}
itemFrequencyPlot(Groceries, support=0.1)
```

Gerando conjuntos de itens frequentes:

```{r}
itemsets <- apriori(Groceries, parameter = list(minlen=1, maxlen=1,
                                                support=0.02, target="frequent itemsets"))
inspect(head(sort(itemsets, by="support"), 10))
```

Agora, descobrindo apenas conjuntos de itens frequentes de tamanho igual a 2:

```{r}
itemsets <- apriori(Groceries, parameter = list(minlen=2, maxlen=2,
                                                support=0.02, target="frequent itemsets"))
inspect(head(sort(itemsets, by="support"), 10))
```

Descobrindo as regras:

````{r}
rules <- apriori(Groceries, parameter= list(supp=0.001, conf=0.6))
summary(rules)
````

Visualização do dataset por completo:

```{r fig.width=7, fig.height=20}
image(sample(Groceries,500))
```

Visualização das regras:

```{r fig.width=7, fig.height=6}
plot(rules)
```

Ordenando as regras por *lift*:

```{r}
inspect(head(sort(rules, by="lift"), 10))
```

Filtrando um pouco mais as regras encontradas:

```{r}
confidentRules <- rules[quality(rules)$confidence > 0.8 | quality(rules)$lift > 10]
summary(confidentRules)
```

Outra forma para visualizar as regras (prestar atenção no plot onde o confidence está no
eixo X e o lift no eixo Y):

```{r fig.width=7, fig.height=6}
plot(confidentRules@quality, pch=19)
```

Outra forma de visualização:

```{r  fig.width=10, fig.height=10}
plot(confidentRules, method = "matrix", measure = c("lift", "confidence"),
     control = list(reorder = 'measure'))
```

Restringindo ainda mais:

```{r}
confidentRules <- confidentRules[quality(confidentRules)$confidence > 0.9]
```

```{r  fig.width=10, fig.height=10}
plot(confidentRules, method = "matrix", measure = c("lift", "confidence"),
     control = list(reorder = 'measure'))
```

Imprimindo as regras com os maiores *lift*:

```{r}
highLiftRules <- head(sort(rules, by="lift"), 5)
```


```{r fig.width=10, fig.height=10}
plot(highLiftRules, method="graph", control=list(type="items"))
```